# 同一控制下企业合并因追溯调整确认的资本公积，子公司注销时应如何处理

提问人：a31905 时间：2015-08-10 07:57:14
陈版主@chenyiwei、本版的大咖们：集团A子公司因从母公司同一控制取得B公司时，因追溯调整，影响资本公积 50 万，现在B公司已注销，A合并层面形成的 50 万是冲减资本公积还是投资收益？ 合并层面形成的资本公积在什么情况下应予冲销？谢谢大家！

回答人：chenyiwei
这部分资本公积是在权益性交易中形成的，所以一旦形成就与当初导致其形成的交易或资产相分离，应一直保持在资本公积中，后续该子公司被处置、清算或注销时，该部分资本公积在个别报表和合并报表层面均不做调整，不能转入损益或其他权益项目。

提问人：yiqiu 时间：2015-08-10 20:20:42
《企业合并准则补充规定——同一控制下处置子公司的相关会计处理（征求意见稿）》（财办会[2014]4号）说是“企业在以后期间将该股权投资处置给控股股东或其控制的子公司时，其账面价值与转让对价之间的差额，应当按照以上相反的顺序分别计入留存收益和资本公积。同时，对于处置后的剩余股权（如有），应当按其账面价值确认为长期股权投资或其他相关金融资产。处置后的剩余股权能够对原有子公司实施共同控制或重大影响的，按照《企业会计准则第 2 号——长期股权投资》关于成本法转权益法的规定进行会计处理。”如果没有注销，并且是处置到了集团外，还保留了30%股权（重大影响）呢？原来的资本公积也不处理吗？

回答人：chenyiwei
该征求意见稿已作废，不能作为会计规范使用。丧失控制权时，原先由权益性交易形成的资本公积也是不调整的。